【裁判字號】    98,上,65
【裁判日期】    980511
【裁判案由】    返還土地
【裁判全文】
臺灣高等法院臺中分院民事裁定  98年度上字第65號
上  訴  人  乙○○
            甲○○
上列上訴人因與被上訴人台灣農林股份有限公司間請求返還土地
事件，不服本院民國98年4月7日所為第二審判決，提起上訴，本
院裁定如下：
      主  文
上訴人應於收受本裁定正本七日內，補繳第三審裁判費新台幣
萬陸仟貳佰肆拾玖元，及委任律師或具律師資格之關係人為訴訟
代理人之委任狀，逾期即駁回其上訴。
      理  由
一、本件返還土地事件，上訴人不服本院第二審判決，提起上訴
    ，核其訴訟標的價額為新台幣（下同）2,332,880元（計算
    式：佔用面積合計10604平方公尺×220元/平方公尺＝00000
    00元），第三審應徵裁判費為36,249元，茲依民事訴訟法第
    481條、第442條第2項前段規定，限上訴人於收受本裁定正
    本7日內，如數逕向本院補繳。
二、按，「對於第二審判決上訴，上訴人應委任律師為訴訟代理
    人，但上訴人或其法定代理人具有律師資格者，不在此限；
    上訴人之配偶、三親等內之血親、二親等內之姻親，或上訴
    人為法人、中央或地方機關時，其所屬專任人員具有律師資
    格並經法院認為適當者，亦得為第三審訴訟代理人；第一項
    但書及第二項情形，應於提起上訴或委任時釋明之；上訴人
    未依第一項、第二項規定委任訴訟代理人，或雖依第二項委
    任，法院認為不適當者，第二審法院應定期先命補正，逾期
    未補正，亦未依第466條之2為聲請者，第二審法院應以上訴
    不合法裁定駁回之」，民事訴訟法第466條之1定有明文。本
    件上訴人對於本院第二審判決提起上訴，未依規定委任律師
    或具律師資格之關係人為訴訟代理人，爰依上開規定限期命
    補正。
三、上訴人逾期未依本裁定補正者，即依法裁定駁回其上訴，特
    此裁定。
四、又按以一訴主張數項標的者，其價額合併計算之，民事訴訟
    法第77條之2第1項前段定有明文。所謂「以一訴主張數項標
    的」，係包括當事人為複數之主觀訴之合併在內。在普通共
    同訴訟，如當事人共同提起上訴者，應就各共同訴訟人分別
    主張之數項標的合併計算其金額或價額，既經合併計算，即
    應合併繳納裁判費用；且其上訴利益之計算，依同法第466
    條第4項之規定，既準用同法關於計算訴訟標的價額之規定
    ，自亦應合併計算（最高法院76年台抗字第195號裁定意旨
    、楊建華著《問題研析－民事訴訟法(三)》第56頁至60頁、第
    407頁至411頁參照）。查本件被上訴人起訴請求上訴人乙○
    ○、甲○○各應將所佔用土地上之地上物拆除，並將所佔用
    土地返還予被上訴人，上訴人乙○○、甲○○為普通共同訴
    訟人，所占有面積各為7946、2658平方公尺，其等共同具狀
    提起上訴，揆諸上開說明，訴訟標的價額應合併計算，並應
    合併繳納裁判費用，爰裁定為如上所示；又因上訴利益亦應
    合併計算，故上訴人乙○○、甲○○提起本件上訴，均無不
    足民事訴訟法第466條所定上訴利益額數（150萬元）之問題
    ，併予敘明。
中    華    民    國    98    年    5     月    11    日
                  民事第三庭    審判長法  官  陳照德
                                      法  官  李平勳
                                      法  官  朱  樑
以上正本係照原本作成。
不得抗告。
                                      書記官  陳妙瑋
中    華    民    國    98    年    5     月    11    日
                                                      Ｍ


司法院資訊處製作；財團法人民間司法改革基金會備份。
